Inventaris van het archief van het Staatstoezicht op de Volksgezondheid: Hoofdinspectie van de Geestelijke Volksgezondheid, 1962-1994
Nationaal Archief, Den Haag
- Toezicht op de volksgezondheid 1940-1995, 005
  - Het vaststellen van de opdracht en het eindproduct van een intern of extern (wetenschappelijk) onderzoek betreffende het toezicht op de volksgezondheid en de gezondheidszorg. 1940-, 23
    - Verslaafdenzorg, 6
      - Werkgroep Inventarisatie hulpverlening aan druggebruikers., 1974-1977; 942
      - Onderzoek naar het bijgebruik van heroïne in het morfineproject te Amsterdam., 1983-1988; 539
      - Rapport 'De kwalitatieve en semikwantitatieve bepaling van 6-mono-acetylmorfine in de urine van druggebruikers (I)' van het Rijksinstituut voor Volksgezondheid en Milieuhygiëne., 1984; 760
      - Rapport 'Mag het wat kalmer?; de kalmeringsmiddelen bijgewerkt' van de drugscommissies van de Amsterdamse Huisartsenvereniging en de Koninklijke Nederlandse Maatschappij ter bevordering van de Pharmacie-Departement Amsterdam., 1989; 536
    - Rechtspositie van patiënten in de geestelijke gezondheidszorg, 7
      - Werkgroep Rechtspositie voor patiënten, opgenomen in psychiatrische ziekenhuizen., 1974-1981; div. nrs.
        - 1974-1977, 415
        - 1978-1979, 772; pak
        - 1980-1981, 773; pak
      - Werkgroep Patiëntenregister Intramurale Geestelijke Gezondheidszorg (PIGG)., 1981-1982; 796
      - Vergaderstukken en concept-rapport van de Werkgroep Bewaartermijn patiëntengegevens., 1982-1984; 769-770
        - 1982-1983, 769; pak
        - 1984, 770; pak
      - Rapport 'In de rij voor een plaats...';onderzoek naar de aard en omvang van de wachtlijsten van verpleeghuisgeïndiceerde patiënten in de provindie Zuid-Holland., 1992; 662
    - Regionale instellingen voor beschermde woonvormen, 8
      - Vergaderstukken en eindrapport van de Werkgroep beschermende woonvormen., 1981-1983; 743-746
        - 1981, 743
        - 1982, 744; pak
        - Genummerde stukken, 1982, 746; pak
        - 1983, 745; pak
      - Concepteindrapport 'Wonen en werken in een beschermende woonvorm' van de Werkgroep Inhoudelijk Functioneren., 1987; 586; pak
    - Zelfverwonding en zelfdoding, 9
      - Nationaal onderzoek 'Zelfmoord en zelfmoordpoging'., 1968-1979; div. nrs.
        - 1968-1970, 706; pak
        - 1971, 707; pak
        - 1972, 708; pak
        - 1973-1979, 610; pak
      - Onderzoek naar de opvang, begeleiding en doorverwijzing in algemene ziekenhuizen van personen die, een suïcidepoging hebben ondernomen., 1980-1984; 609
      - Gemengde Werkgroep Automutilanten., 1990-1994; div. nrs.
        - 1990-1991, 847; pak
        - 1992, 848; pak
        - 1993, 849; pak
        - 1994, 940; pak
    - Psychohygiëne, 10
      - Opstellen van een masterplan voor het onderzoek op het gebied van de psychohygiëne door de Raad voor Gezondheidsresearch TNO., 1969-1975; 489
      - Onderzoekingen op het gebied van de psychohygiëne., 1974-1976; 443
    - Psychotherapie, 11
      - Werkgroep Psychotherapie., 1975-1981; div. nrs.
        - Instelling en samenstelling, 1975-1978, 289; pak
        - Sub-werkgroepen, 1977-1978, 296
        - Vergaderstukken, 1977-1980, 291; pak
        - Discussienota, 1978-1979, 290; pak
        - Nota's en rapporten, 1980-1981, 297; pak
        - Genummerde stukken, 1978, 292; pak
        - Genummerde stukken, 1979, 293; pak
        - Genummerde stukken, 1980, jan. - mei., 294; pak
        - Genummerde stukken, 1980, juni - dec., 1980, 295; pak
        - Reacties op de discussienota, 1979-1981, 446; pak
      - Rapport 'Psychotherapeutische gemeenschap voor Psychotici'., 1985-1986; 764
      - Vergaderstukken van de Kerngroep Biologische Psychiatrie., 1990-1991; 651
    - Overige, 12
      - Werkgroep Operationalisering 2e Visierapport 'De Chronische Patiënt'., 1971-1975; 462
      - Begeleidingscommissie Consultatieonderzoek., 1977-1978; 354
      - Werkgroep Sterk sedragsgestoorde en/of agressieve patiënten (Werkgroep Moeilijke psychiatrische patiënten)., 1978-1979; 416
      - Eindrapporten van het 'Konsultatieproject Eindhoven' inzake de konsultatieve relatie tussen de Rijks Psychiatrische Inrichting (RPI) en de Philips Medische Dienst (PMD)., 1980; 533
      - Rapport 'Een systeem voor de behandeling van sterk gedragsgestoorde en/of agressieve psychiatrische patiënten' van de Werkgroep sterk gedragsgestoorde en/of agressieve psychiatrische patiënten., 1980-1982; 766
      - Vergaderingen en het rapport van de Werkgroep Behandelplan., 1980-1982; 664
      - Projectgroep Plaats en functie van verpleegkundigen in de geestelijke gezondheidszorg., 1981-1982; 477
      - Vergaderstukken en eindrapport van de Begeleidingscommissie 'Ontwikkelingsstudie Regionale Informatiesystemen Geestelijke Gezondheidszorg (ORGGZ)'., 1983-1986; 604, 606
        - 1983-1984, 604; pak
        - 1985-1986, 606; pak
      - Concept-eindrapport 'Op weg naar een regionaal Informatievoorziening/beleid Geestelijke Gezondheidszorg' van de Begeleidingscommissie 'Ontwikkelingsstudie Regionale Informatiesystemen Geestelijke Gezondheidszorg' en de reacties daarop., 1984; 444
      - Onderzoek naar veranderingen in de kwaliteit van de verpleegkundige zorg., 1987; 537
      - Vergaderingen van de Werkgroep psychiatrische gezinsverpleging,., 1988-1989; 780; pak
      - Instelling en vergaderingen van de Projectgroep Onderzoek Kwaliteitscriteria (PROK)., 1988-1990; 857-859
        - 1988 - 1989, feb. - apr. 1988-1989, 857; pak
        - 1989, mei - dec. 1989, 858; pak
        - 1990, 859; pak
- Ministerie van Volksgezondheid, Welzijn en Sport 1945-, 912
  - Ondersteunende processen. 1945-, 1
    Actor: Minister van Volksgezondheid, Welzijn en Sport
    - Organisatie, 1
      - Organisatie en personeelsformatie., 1957-1967; 17
      - Opstellen van de nota inzake de ontwikkeling, taak en prioriteiten van de Geneeskundige Inspectie Geestelijke Volksgezondheid., 1961-1967; 458
      - Organisatie van de Geestelijke Volksgezondheid met onder andere diverse nota's en een overzicht van de ontwikkeling, taak en prioriteiten van de Geneeskundige Inspectie Geestelijke Volksgezondheid (werkdossier van Hoofdinspecteur dr. P. Baan)., 1963-1968; 551
      - Vaststellen van de ambtsgebieden van de regionale inspecteurs., 1963-1968; 459
      - Nota betreffende de reorganisatie van de Geneeskundige Hoofdinspectie van de Volksgezondheid., 1964; 173
      - Samenvatting van het gesprek met de Doorlichtingscommissie in het kader van de doorlichting van de Rijksdienst., 1968; 460
      - Werkgroep organisatie Directoraat-Generaal van de Volksgezondheid en het Staatstoezicht op de Volksgezondheid., 1969-1971; 479; pak
      - Diverse correspondentie betreffende de organisatie van de Geneeskundige Hoofdinspecties voor de Geestelijke Volksgezondheid en de Regionale Inspecties voor de Geestelijke Volksgezondheid., 1970-1989; 466-471
        - 1970-1972, 466; pak
        - 1973-1975, 467
        - 1976-1979, 468; pak
        - 1980-1982, 469; pak
        - 1983-1984, 470; pak
        - 1985-1989, 471; pak
      - Reactie op de brief van de Geneeskundige Hoofdinspecteur van de Volksgezondheid aan de Minister inzake integratie van de beide Hoofdinspecties., 1972; 456
      - Discussienota betreffende de samenwerking tussen de door de ministeries van Volksgezondheid en Milieuhygiëne en van Cultuur, Recreatie en Maatschappelijk Werk gesubsidiëerde onderzoeksinstituten op het gebied van de psychohygiëne en de maatschappellijke ontwikkeling., 1972-1974; 805
      - Notitie inzake de vergelijking van voorzieningen voor bejaarden in Nederland met andere landen., 1980; 481
      - Notitie inzake prioriteitenstelling/projectmanagement binnen de Inspectie., 1980; 480
      - Advies van de Voorbereidingscommissie inzake de Nota voorstel herstructurering Staatstoezicht op de Volksgezondheid., 1987; 448
      - Rapport 'Quo Vadis' betreffende de organisatie en reorganisatie van de Geneeskundige Hoofdinspectie Geestelijke Volksgezondheid., 1988; 192
      - Organisatierapport 'De GIGV vanaf 1990' en het daarop gebaseerde formatierapport., 1989; 435
    - Huisvesting, 2
      - Gezamenlijke huisvesting van de hoofdinspecteurs te Leidschendam., 1960-1966; div. nrs.
        - 1960-1965, 15; pak
        - 1966, 16; pak
        - 1970-1972, 813
      - Huisvesting van de regionale inspecteurs., 1961-1979; 13, 812
        - 1961-1969, 13; pak
        - 1970-1979, 812; pak
    - Instructies/procedures, 3
      - Commissie Reglementen belast met het maken van een nieuw reglement voor de verschillende vergaderingen binnen de inspektie zoals inspektievergadering, stafvergadering etc., 1981-1982; 478
    - Hulpmiddelen, 4
      - Richtlijnen voor en rapporten inzake het onderzoek naar het archiefbeheer., 1960-1985; 38, 450
        - 1960-1970, 450
        - 1983-1985, 38
      - Onderzoek naar de omvang van archiefwerkzaamheden bij de Regionale Inspecties., 1979-1981; 451
      - Verslag van de bespreking van de ontwerpreeks verpleegkundige functies op het Ministerie van Binnenlandse Zaken., 1981; 511
      - Vergaderstukken van de Werkgroep Automatisering., 1985-1986; 452
      - Onderzoek naar de informatie-overdracht bij de Geneeskundige Hoofdinspectie voor de Geestelijke Volksgezondheid., 1985-1987; 454
      - Vergaderstukken van de Redactiecommissie Publicaties Geneeskundige Inspectie Geestelijke Volksgezondheid., 1988-1990; 240; pak
      - Projectgroep Bijzondere Opnemingen in Psychiatrische Ziekenhuizen Informatie Systeem (BOPZ-IS) en verslagen van implementatiegesprekken project BOPZ-IS., 1992-1994; 935; pak
      - Stuurgroep Bijzondere Opnemingen in Psychiatrische Ziekenhuizen Informatie Systeem (BOPZ-IS)., 1992-1994; 933; pak
    - Personeel, 5
      - Uitbreiding van de personeelsformatie van de organisatie Geneeskundige Inspectie voor de Geestelijke Volksgezondheid., 1958-1970; 431, 814
        - 1958-1969, 431
        - 1970-1972, 814; pak